sl-SI: Zdravje in lepota > Osebna nega > Kozmetika > Čistila za kozmetične pripomočke: Podloge in blazinice za čiščenje čopičev; Čistila za čopiče; Električni čistilniki čopičev; Čistila za pripomočke za trepalnice in obrvi
ja: 美容・健康 > 衛生日用品 > コスメ・スキンケア > メイク道具用クリーナー: ブラシクリーニングマット・パッド; ブラシクリーニング液; 電動ブラシクリーナー; まつ毛・眉毛用ツールクレンザー
sk-SK: Zdravie a krása > Osobná starostlivosť > Kozmetika > Čistiace prostriedky na kozmetické nástroje: Podložky a čistiace podložky na štetce; Roztoky na čistenie štetcov; Elektrické čističe štetcov; Čistiace prostriedky na rias a obočie
hr-HR: Zdravlje i ljepota > Osobna njega > Kozmetika > Sredstva za čišćenje kozmetičkih alata: Podloge i jastučići za čišćenje kistova; Otopine za čišćenje kistova; Električni čistači kistova; Sredstva za čišćenje alata za trepavice i obrve
pt-PT: Saúde e beleza > Cuidado pessoal > Cosmética > Produtos de limpeza para equipamento de cosmética: Tapetes e pads de limpeza de pincéis; Soluções de limpeza de pincéis; Limpadores elétricos de pincéis; Produtos de limpeza para ferramentas de pestanas e sobrancelhas
pl: Zdrowie i uroda > Higiena osobista > Kosmetyki > Preparaty do czyszczenia akcesoriów kosmetycznych: Maty i podkładki do czyszczenia pędzli; Płyny do czyszczenia pędzli; Elektryczne myjki do pędzli; Środki czyszczące do narzędzi do rzęs i brwi
ru: Красота и здоровье > Личная гигиена и уход за собой > Косметика > Средства для очистки косметических инструментов: Коврики и подушечки для чистки кистей; Растворы для чистки кистей; Электрические очистители кистей; Средства для очистки инструментов ресниц и бровей
da: Sundhed og skønhed > Personlig pleje > Kosmetik > Rensevæske til kosmetiske redskaber: Børsterensingsmåtter og puder; Børsterensingsopløsninger; Elektriske børsterensere; Renseredskaber til vipper og bryn
nl: Gezondheid en persoonlijke verzorging > Persoonlijke verzorging > Cosmetica > Reinigingsproducten voor cosmetische hulpmiddelen: Kwast reinigingsmatten en pads; Kwast reinigingsoplossingen; Elektrische kwast reinigingsapparaten; Wimper en wenkbrauw gereedschap reinigingsmiddelen
bg-BG: Здраве и красота > Лична грижа > Козметика > Почистващи средства за козметични инструменти: Подложки за почистване на четки; Разтвори за почистване на четки; Електрически машини за почистване на четки; Почистващи средства за инструменти за мигли и вежди
it: Salute e bellezza > Cura della persona > Cosmetici > Pulitori per utensili cosmetici: Tappetini e cuscinetti per la pulizia dei pennelli; Soluzioni di pulizia dei pennelli; Detergenti per pennelli elettrici; Detergenti per strumenti per ciglia e sopracciglia
vi: Sức khỏe và sắc đẹp > Sản phẩm chăm sóc cá nhân > Mỹ phẩm > Chất tẩy rửa dụng cụ trang điểm: Thảm và miếng làm sạch cọ; Dung dịch làm sạch cọ; Máy làm sạch cọ điện; Dung dịch làm sạch dụng cụ lông mi và chân mày
fr: Santé et beauté > Hygiène personnelle > Cosmétiques > Nettoyeurs d’outils cosmétiques: Tapis et coussinets de nettoyage de pinceaux; Solutions de nettoyage de pinceaux; Nettoyeurs de pinceaux électriques; Nettoyants pour outils cils et sourcils
en: Health & Beauty > Personal Care > Cosmetics > Cosmetic Tool Cleansers: Brush Cleaning Mats & Pads; Brush Cleaning Solutions; Electric Brush Cleaners; Lash & Brow Tool Cleansers
cs: Zdraví a krása > Osobní péče > Kosmetika > Čističe kosmetických nástrojů: Podložky a tampóny na čištění štětců; Roztoky na čištění štětců; Čističe elektrických kartáčků; Čisticí prostředky na řasy a obočí
es: Salud y belleza > Cuidado personal > Cosméticos > Productos de limpieza de objetos cosméticos: Tapetes y almohadillas de limpieza de brochas; Soluciones de limpieza de brochas; Limpiadores eléctricos de brochas; Limpiadores de herramientas de pestañas y cejas
pt-BR: Saúde e beleza > Cuidados pessoais > Cosméticos > Limpadores de utensílios cosméticos: Tapetes e almofadas de limpeza de pincéis; Soluções de limpeza de pincéis; Limpadores elétricos de pincéis; Produtos de limpeza para ferramentas de cílios e sobrancelhas
nb: Skjønnhet og helse > Personlig pleie > Kosmetikk > Verktøyrens for kosmetikk: Børsterensematter og puter; Børsterengjøringsløsninger; Elektriske børsterensere; Vipper og bryn verktøy rensemidler
hu: Egészség és szépség > Személyes gondoskodás > Kozmetikumok > Kozmetikai eszköztisztítók: Ecsettisztító szőnyegek; Ecsettisztító oldatok; Elektromos ecsettisztítók; Szempilla- és szemöldökeszköz-tisztítók
tr: Sağlık ve Güzellik > Kişisel Bakım > Kozmetik > Kozmetik Alet Temizleyiciler: Fırça Temizleme Paspasları ve Pedleri; Fırça Temizleme Solüsyonları; Elektrikli Fırça Temizleyiciler; Kirpik ve Kaş Aracı Temizleyiciler
sv: Skönhet och hälsa > Personlig vård > Kosmetika > Rengöringsmedel för sminktillbehör: Borstrengöringsmattor och kuddar; Borstrengöringslösningar; Elektriska borstrengörare; Rengöringsmedel för ögonfrans- och ögonbrynsverktyg
fi: Terveys ja kauneus > Henkilökohtainen hygienia > Kosmetiikka > Meikkivälineiden puhdistusaineet: Siveltimen puhdistusmatto ja -tyyny; Siveltimen puhdistusaine; Sähköinen siveltimen puhdistuslaite; Ripsien ja kulmakarvojen puhdistusaine
zh-TW: 保健與美容 > 個人保養 > 化妝品 > 化妝工具清潔液: 刷子清潔墊; 刷子清潔溶液; 電動刷子清潔機; 睫毛及眉毛工具清潔劑
th: สุขภาพและความงาม > ผลิตภัณฑ์ดูแลส่วนบุคคล > เครื่องสำอาง > โซลูชันทำความสะอาดเครื่องมือสำหรับเครื่องสำอาง: แผ่นและที่รองซักแปรง; น้ำยาทำความสะอาดแปรง; เครื่องทำความสะอาดแปรงแบบไฟฟ้า; ผลิตภัณฑ์ทำความสะอาดเครื่องมือขนตาและคิ้ว
ro-RO: Sănătate și frumusețe > Îngrijire personală > Cosmetice > Soluții pentru curățarea instrumentelor cosmetice: Covorașe și tampoane pentru curățarea pensulelor; Soluții de curățare pentru pensule; Aparate electrice de curățare pentru pensule; Produse de curățare pentru instrumente de gene și sprâncene
ko: 건강/미용 > 개인 미용/위생 용품 > 화장품 > 화장 도구 클렌저: 브러시 세정 매트 및 패드; 브러시 세정 용액; 전동 브러시 클리너; 속눈썹 및 눈썹 도구 클렌저
el: Υγεία & ομορφιά > Προσωπική φροντίδα > Καλλυντικά > Καθαριστικά καλλυντικών εργαλείων: Χαλάκια καθαρισμού πινέλων; Διαλύματα καθαρισμού πινέλων; Ηλεκτρικοί καθαριστές πινέλων; Καθαριστικά εργαλείων βλεφαρίδων
zh-CN: 保健/美容/卫生/护理 > 个人护理 > 化妆品 > 美容工具清洗剂: 刷子清洁垫; 刷子清洁液; 电动刷子清洁器; 睫毛眉毛工具清洁剂
de: Gesundheit & Schönheit > Körperpflege > Kosmetika > Reiniger für Kosmetikwerkzeuge: Pinselreinigungsmatten & Pads; Pinselreinigungslösungen; Elektrische Pinselreiniger; Wimpern- & Augenbrauen-Werkzeugreiniger
lt-LT: Sveikata ir grožis > Asmeninė priežiūra > Kosmetika > Kosmetikos įrankių valikliai: Šepečių valymo kilimėliai ir pagalvėlės; Šepečių valymo tirpalai; Elektriniai šepečių valytuvai; Blakstienų ir antakių įrankių valikliai